【裁判字號】    97,再易,10
【裁判日期】    970725
【裁判案由】    分割共有物
【裁判全文】
臺灣高等法院臺南分院民事裁定  97年度再易字第10號
抗  告  人  甲○○
            乙○○
相  對  人  廖通城（兼程金魁之遺產管理人）
上列當事人間因分割共有物事件，抗告人對於中華民國97年5月9
日台灣高等法院台南分院97年度再易第10號所為之裁定，提起抗
告，本院裁定如下：
    主  文
抗告駁回。
抗告訴訟費用由抗告人連帶負擔。
    理  由
一、本件抗告人於其提出之「民事再抗告狀」記載係對本院民國
    （下同）92年度上易字第132號民事判決暨本院96年度再易
    字第28號民事裁定，及本院97年再易字第10號民事裁定應予
    廢棄為之，查抗告人對於本院92年度上易字第132號確定判
    決暨本院96年度再易字第28號確定裁定聲請再審，經本院97
    年度再易字第10號以聲請人聲請再審不合法，而裁定駁回之
    ，有本院97年度再易字第10號裁定可考（見本院97年度再易
    字第10號卷第16頁至第17頁），足見本院就97年度再易字第
    10號裁定並非上級抗告法院之裁定。是抗告人對本院97年度
    再易字第10號確定裁定，所提出之「民事再抗告狀」，應係
    為提起抗告，合先敘明。
二、抗告意旨略為：
    原確定裁定均以本案已逾再審提起之30日期間為由駁回，顯
    有違誤，其期間計算錯誤；再審被告廖通城兼程金魁之遺產
    管理人，原判決未查，有證據漏未斟酌之處，此為證據發現
    在後，自未逾30日期間；以及原確定判決所示之分割方法，
    再審被告分得之土地均緊鄰15米道路旁，再審原告之土地未
    鄰15米道路，所獲價值遠差於再審被告所得之土地價值，分
    配方法不符公平占有原則，且分配位置均屬畸零地，已違反
    法律禁止細分之強制規定應屬無效，亦不受30日期間之限制
    。而系爭22地號隔鄰之土地所有人，均藉由22地號土地上通
    行，應為共有人分擔，不應由分歸該部分之共有人單獨負擔
    ，以維公平。然原確定判決竟違法未予採用甲案，顯有法規
    適用之違誤及證據漏未調查斟酌之處。再者，本院97年度再
    易字第28號裁定及97年度再易字第10號認為本案訴訟標的價
    額未逾新台幣（下同）150萬元，不得提起抗告，而本件訴
    訟標的應已逾150萬元，原裁定未予詳究即有違誤，應予廢
    棄云云。
三、按對於裁定，得為抗告。但別有不許抗告之規定者，不在此
    限；不得上訴於第三審法院之事件，其第二審法院所為裁定
    ，不得抗告，民事訴訟法第482、484條定有明文。對於終審
    法院之決定（即裁定），不得更以抗告或再抗告聲明不服（
    最高法院18年抗第227號、19年抗第478號判例意旨參照）。
    又上訴不合法者，第二審法院應以裁定駁回之，並為抗告程
    序所準用，民事訴訟法第502條第1項、第495條之1定有明文
    。另於裁定已經確定，而有第496條第1項或第497條之情形
    ，聲請再審者，得予準用民事訴訟法關於再審之規定，同法
    第507條亦有明文。查本件訴訟標的金額未逾150萬元，為不
    得上訴第三審之事件，依上開民事訴訟法第484條規定，第
    二審法院所為裁定，不得抗告，是本院97年度再易字第10號
    、96年度再易字第28號確定裁定載明不得抗告，並無違誤。
    又揆諸上揭規定，對於第二審法院之確定裁定，除具有民事
    訴訟法第496條第1項或第497條所揭情形得聲請再審外，不
    得抗告。是本件抗告人對於本院駁回其聲請再審之裁定提起
    抗告，顯非法律上所應准許。從而，抗告人其抗告自非合法
    ，本院97年度再易字第10號確定裁定載明不得抗告，核無不
    合。抗告意旨指摘原裁定不當，求予廢棄，為不合法，應予
    駁回。
四、據上論結，本件抗告為不合法，依民事訴訟法第495條之1第
    1項、第444條第1項、第95條、第78條、第85條第1項前段，
    裁定如主文。
中    華    民    國    97    年    7     月    25    日
                  民事第四庭    審判長法  官  王惠一
                                      法  官  王浦傑
                                      法  官  蘇重信
上為正本係照原本作成。
不得再抗告。
中    華    民    國    97    年    7     月    25    日
                                      書記官  黃文生


司法院資訊處製作；財團法人民間司法改革基金會備份。
